臺灣臺中地方法院刑事判決　　　　　　　　　　　　九十一年度訴字第一三一四號
　　公　訴　人　臺灣臺中地方法院檢察署檢察官
　　被　　　告　甲○○
右列被告因違反毒品危害防制條例案件，經檢察官提起公訴（九十一年度偵字第一０
三一號），本院判決如左：
    主  文
甲○○連續施用第一級毒品，處有期徒刑捌月。扣案之海洛因貳包（合計驗餘淨重零
點捌參公克、包裝重零點捌壹公克），沒收銷燬之；扣案之注射針筒伍支、橡膠管壹
支、藥鏟壹支，均沒收。
    事  實
一、甲○○前因施用毒品案件，經依臺灣臺中地方法院以八十七年度訴字第九六六號
    裁定送觀察勒戒處所進行觀察勒戒後，認無繼續施用毒品傾向，經臺灣臺中地方
    法院以八十七年度訴字第九六六號為免刑判決確定後；五年內，明知海洛因業經
    列為毒品危害防制條例第二條第二項第一款所稱之第一級毒品，竟基於施用第一
    級毒品海洛因之概括犯意，自民國九十一年三月十五日起至九十一年四月三日十
    五時止，在台中市○區○○路八五巷七之四號住處，以將少許毒品海洛因加水稀
    釋後，以注射針筒注射血管之方式，連續施用第一級毒品海洛因，約每天一次；
    嗣於九十一年四月三日十五時許施用毒品後未幾，旋即在台中縣大里市○○路六
    八號西湖加油站公廁內為警查獲，並扣得甲○○所有供施用毒品使用之第一級毒
    品海洛因二包（合計驗餘淨重０‧八三公克、包裝重０‧八一公克）、注射針筒
    五支、橡膠管一支、藥鏟一支等物。甲○○經依臺灣臺中地方法院以九十年度毒
    聲字第一００六號裁定送觀察勒戒處所進行觀察勒戒後，認有繼續施用毒品之傾
    向，經臺灣臺中地方法院以九十一年度毒聲字第一三一０號裁定，令入戒治處所
    施以強制戒治中。
二、案經台中縣警察局霧峰分局報告臺灣臺中地方法院檢察署檢察官偵查起訴。
    理  由
一、訊據被告甲○○，對於右揭時地連續施用第一級毒品海洛因之事實，業經坦認屬
    實，且被告甲○○於獲案時所採集之尿液，經送驗結果，亦呈現嗎啡陽性反應，
    此有台中縣衛生局檢驗尿水報告書一份附卷可稽，而扣案之白粉二包，經送驗結
    果，均含有第一級毒品海洛因成分，合計淨重０‧八三公克，包裝重０‧八一公
    克，此有法務部調查局九十一年五月七日調科壹字第一二００一一五四六號鑑定
    通知書一份在卷為憑，並有扣案之海洛因二包（合計驗餘淨重０‧八三公克、包
    裝重０‧八一公克）、注射針筒五支、橡膠管一支、藥鏟一支為證，足認被告甲
    ○○自白供述與現有事證相符，應堪置信；又被告甲○○前因施用毒品案件，經
    依臺灣臺中地方法院以八十七年度訴字第九六六號裁定送觀察勒戒處所進行觀察
    勒戒後，認無繼續施用毒品傾向，經臺灣臺中地方法院以八十七年度訴字第九六
    六號為免刑判決確定之事實，此有臺灣臺中地方法院八十七年度訴字第九六六號
    刑事判決一份在卷為憑，而被告甲○○為警查獲後，經依本院以九十年度毒聲字
    第一００六號裁定送觀察勒戒處所進行觀察勒戒後，認有繼續施用毒品之傾向，
    經臺灣臺中地方法院以九十一年度毒聲字第一三一０號裁定，令入戒治處所施以
    強制戒治中之事實，亦有本院九十年度毒聲字第一００六號刑事裁定一份、臺灣
    臺中看守所九十一年四月十五日中所正總字第０九一０００一一二０號函檢送之
    「有無繼續施用毒品傾向證明書」一份、臺灣高等法院被告全國前案紀錄表一份
    在卷可稽，足認被告甲○○前經免刑判決確定後，五年以內再犯本件施用毒品之
    罪。本件事證已臻明確，被告甲○○施用毒品犯行，洵堪認定。
二、查毒品危害防制條例業於八十七年五月二十日經總統公布，並於八十七年五月二
    十二日施行，並將海洛因列為該條例第二條第二項第一款所稱之第一級毒品。核
    被告甲○○所為，係犯毒品危害防制條例第十條第一項之施用第一級毒品罪。其
    持有第一級毒品之低度行為，應為施用第一級毒品之高度行為所吸收，不另論罪
    。又被告甲○○連續多次施用第一級毒品海洛因之犯行，其時間緊接，手段同一
    ，所觸犯犯罪構成要件相同之罪名，顯係基於概括犯意而反覆為之，為連續犯之
    裁判上一罪關係，應依刑法第五十六條之規定，論以一罪，並加重其刑。爰審酌
    被告甲○○前因施用毒品犯行，甫經強制戒治，猶故態復萌，再施用毒品不輟，
    無視於毒品對於自身健康之戕害及國家對於杜絕毒品犯罪之禁令，其行可議，然
    施用毒品之行為係屬自戕行為，對於社會所產生之潛在危害性尚屬輕微，且被告
    甲○○犯罪後坦承犯行，尚知悔悟，態度良好等一切情狀，量處如主文所示之刑
    ，以示懲儆。
三、扣案之海洛因二包（合計驗餘淨重０‧八三公克，包裝重０‧八一公克），係屬
    毒品危害防制條例第二條第二項第一款所稱之第一級毒品，不問屬於被告甲○○
    與否，爰依毒品危害防制條例第十八條第一項前段之規定，併予諭知沒收銷燬之
    。扣案之注射針筒五支、橡膠管一支、藥鏟一支，係被告甲○○所有，供本件施
    用第一級毒品所用之物，爰依刑法第三十八條第一項第二款之規定，併予諭知沒
    收。至於扣案之安非他命一包（含袋重０‧四公克），係屬毒品危害防制條例第
    二條第二項第二款所稱之第二級毒品，係供被告甲○○施用第二級毒品安非他命
    所用之物，應由公訴人另行聲請單獨宣告沒收或於施用第二級毒品案件中宣告沒
    收銷燬之，併此敘明。
據上論斷，應依刑事訴訟法第二百九十九條第一項前段，毒品危害防制條例第十條第
一項、第二十條第三項前段、第十八條第一項前段，刑法第十一條前段、第五十六條
、第三十八條第一項第二款，判決如主文。
中      華      民      國      九十一      年    七    月    二十六    日
                                臺灣臺中地方法院刑事第六庭
                                        法  官  巫淑芳
右正本證明與原本無異。
如不服本判決，應於送達後十日內向本院提出上訴狀 （須附繕本） ，上訴於台灣高等
法院台中分院。
                                        書記官
中      華      民      國      九十一      年    七    月    二十六    日
附錄本案論罪法條全文：
毒品危害防制條例第十條：
施用第一級毒品者，處六月以上五年以下有期徒刑。
施用第二級毒品者，處三年以下有期徒刑。
